Inventaris van de archieven van de Rijksbureaus voor Textiel, 1939-1955
Nationaal Archief, Den Haag
- RIJKSBUREAU VOOR TEXTIEL, SECTIE DISTEX TE 'S-GRAVENHAGE 1940-1950, 4.
  - NIET NAAR ONDERWERP INGEDEELDE STUKKEN, 4.1
    - Periodieke verslagen, 4.1.2
      - Weekrapporten van de afdelingen van het rijksbureau, 1945-1950.; 731-740; 1 pak en 9 omslagen
        - Afdeling Algemene Vergunningen en Registratie, 732
        - Afdeling In- en Uitvoer, 733; pak
        - Afdeling Interne Controle, 734
        - Afdeling Puntenregistratie, 735
        - Afdeling Secretariaat, 736
        - Afdeling Speciale Vergunningen, 737
        - Afdeling Toewijzingen, 738
        - Algemene Vergunningen en Herstel, 739
        - Districts Magazijn Den Haag, 740
      - Maandoverzichten van het aantal bezoekers per afdeling en per werknemer, 1948-1950.; 741; 1 omslag
    - Notulen en vergaderstukken, 4.1.3
      - Notulen van verschillende vergaderingen, 1941-1948.; 742; 1 omslag
      - Notulen en mededelingen naar aanleiding van vergaderingen van afdelingschefs, 1942.; 743; 1 omslag
      - Notulen en conclusies van Productie-vergaderingen, 1943-1945.; 744; 1 omslag
      - Notulen van Contact-vergaderingen, 1945-1946.; 745; 1 omslag
      - Notulen en vergaderstukken van vergaderingen, alsmede correspondentie met de Centrale Commissie voor de Textielhandel, 1945-1949.; 746; 1 pak
      - Vergaderstukken van de Commissie Aankoop Spaanse Kousen en de Commissie Aankoop Spaanse Kunstzijden Weefsels, 1948-1949.; 747; 1 omslag
      - Notulen van vergaderingen van de afdeling- en Landen-Specialisten, onder voorzitterschap van de directeur van de sectie Distex, 1948-1949.; 748; 1 omslag
    - Algemene correspondentie, 4.1.4
      - Correspondentie met bedrijfsgroepen, vak- en ondervakgroepen en andere belangenorganisaties, 1940-1950.; 749-767; 16 pakken en 3 omslagen
        - Bedrijfsgroep Textielverwerkende Ambachten, Amsterdam, 749
        - Bedrijfsgroep Textielverwerkende Ambachten, Den Haag, 750
        - Belangenorganisaties en overheidsdiensten; alfabetisch geordend op naam en plaats, 751
        - Centrale Commissie voor het Dameshoedenbedrijf, 752
        - Centrale Commissie voor het Herenhoedenbedrijf, 753; omslag
        - Coöperaties, 754
          Voorbeeldstukken.
        - Vak- en Bedrijfsgroepen A-D, 755
        - Vak- en Bedrijfsgroepen E-G, 756; omslag
        - Vak- en Bedrijfsgroepen M-O, 757; omslag
        - Vak- en Bedrijfsgroepen P, 758
        - Vak- en Bedrijfsgroepen R-Z, 759
        - Vak- en bedrijfsgroepen H-L, 760
        - Vakgroep Detailhandel in Textiel, 761
        - Vakgroepen Detailhandel A-Z, 762
        - Vakgroepen Detailhandel Provinciale Secretariaten A-U, 763
        - Vakgroepen Groothandel A-Kr, 764
        - Vakgroepen Groothandel Ku-Z, 765
        - Vakgroepen Tussenpersonen, 766
        - Verplegende en verzorgende inrichtingen A-Z, 767
      - Correspondentie met diverse instanties en commissies, 1940-1950.; 768-771; 3 pakken en 1 omslag
        - Algemeen Gemachtigde voor de Inbeslaggenomen Goederen, 768
        - Diverse instanties, 769; omslag
        - Diverse instellingen en commissies A-N 1940-1949, 770
        - Diverse instellingen en commissies N-S 1940-1950, 771
      - Ingekomen en minuten van uitgaande stukken van de afdeling Directie-Secretariaat, 1941-1949.; 772; 1 omslag
      - Correspondentie met onderdelen van de organisatie, 1942-1950.; 773-787; 9 pakken en 6 omslagen
        - Afdeling Centrale Magazijnen (uitgezonderd Amsterdam), 773
        - Afdeling Centrale Magazijnen te Amsterdam 1942-1946, 774; omslag
        - Afdeling Centrale Magazijnen te Amsterdam 1947-1949, 775
        - Afdeling Distributie Kleding Magazijn, 776; omslag
        - Afdeling In-en Uitvoer, 777; omslag
        - Centrale Textiel Handelsmaatschappij, 778; omslag
        - Centrale Textiel Inspectie 1942-1946, 779
        - Centrale Textiel Inspectie 1947, 780
        - Centrale Textiel Inspectie 1948-1950, 781; omslag
        - Diverse afdelingen, 782
        - Rijksbureau voor Textiel te Arnhem, 783
        - Rijksbureau voor Textiel te Den Haag 1945-1949, 784
        - Rijksbureau voor Textiel te Den Haag 1949-1950, 785; omslag
        - Sectie Confectie 1941-1946, 786
        - Sectie Confectie 1949-1950, 787
      - Correspondentie met diensten ressorterende onder het ministerie van Economische Zaken, 1946-1948.; 788-791; 2 pakken en 2 omslagen
        - Bureau Aanvoer Goederen van Overzee te Amsterdam, 788
        - Bureau Aanvoer Goederen van Overzee te Den Haag, 789
        - Bureau Aanvoer Goederen van Overzee te Rotterdam, 790; pak
        - Centrale Dienst voor In- en Uitvoer, 791; pak
      - Stukken ontvangen en opgemaakt door de directeur van de sectie Distex van de Rijksbureau voor Textiel, 1946-1950.; 792; 1 pak
      - Correspondentie met het ministerie van Economische Zaken, 1947.; 793; 1 pak
    - Overige stukken, 4.1.5
      - Ingekomen en uitgegane circulaires, interne nota's, vergaderverslagen en standaardbrieven, 1940-1942.; 794; 1 pak
      - Handleidingen van het rijksbureau voor de distributie van textielproducten door den Handel, 1940-1944.; 795; 1 pak
      - Artikelenlijsten van de toewijzingsbureaus Vakgroep Heerenbovenkleding, de Vakgroep Damesbovenkleding, de Vakgroep Onderkleding en Wasgoed en lijsten van goederen die verdeeld worden door de Toewijzingsbureaus Hoofdbekleding, Modeartikelen, Beddegoed en Woninginrichting, alsmede de artikelenlijst Distex en de alfabetische lijst van puntenvrije textielproducten, c. 1940-1945.; 796; 1 omslag
      - Nota's bestemd voor de directie van de sectie Distex, 1940-1949.; 797; 1 omslag
      - Handleidingen van het Rijkstextielbureau Arnhem, c. 1941-1944.; 798; 1 omslag
      - Nota's en bezoekverslagen voor de directie afkomstig van verschillende afdelingen, 1941-1946.; 799; 1 omslag
      - Formulieren, drukwerk en standaard brieven gebruikt bij de toewijzing van en controle op punten, puntcoupures, vergunningen en distributiegoederen, c. 1942-1943.; 800; 1 pak
      - Formulieren, circulaires en standaardbrieven, 1942-1949.; 801-802; 2 pakken
        - Alfabetisch geordend op afdeling/instantie, 801
        - Chronologisch geordend, 802
      - Mededelingenblad van de Vakgroep Groothandel in Textielgoederen, nrs. 116-147, 1950.; 803; 1 omslag
  - NAAR ONDERWERP INGEDEELDE STUKKEN, 4.2
    - INSTANDHOUDING VAN DE ORGANISATIE, 4.2.1
      - Organisatie, 4.2.1.1
        - Stukken betreffende de organisatie en werkwijze van het Rijksbureau Distex, 1940-1951.; 804; 1 pak
        - Stukken betreffende de organisatie en taken van de afdeling Boekhouding/Inventarisatie, 1942-1943.; 805; 1 omslag
        - Nota's met opgave van de werkzaamheden van de afdeling Inventarisatie, c. 1943.; 806; 1 omslag
        - Organisatieoverzicht met taakomschrijving en opgave leidinggevend personeel, c. 1944.; 807; 1 stuk
        - Stukken betreffende de werkzaamheden van de posten voor textielnoodvoorziening in de provincies Gelderland en Utrecht, 1944-1945.; 808; 1 omslag
        - Rapport betreffende de afwikkeling van de Rayondepots in Gelderland en Overijssel, met bijlagen, 1945.; 809; 1 omslag
        - Verslag van de stand van werkzaamheden van een medewerker van de sectie Distex en de wijze van overdracht van die werkzaamheden, c. 1945.; 810; 1 stuk
          Auteur onbekend.
        - Stukken betreffende de werkzaamheden van de Handelsafdeling Overzee, 1945-1946.; 811; 1 omslag
          Bevat ook importlijsten van de NORR.
        - Werkprogramma van de afdeling Interne Controle, met geleidebrief, 1947.; 812; 1 omslag
        - Rapporten van de afdeling Interne Controle, nummers 3-160, 1947-1950.; 813; 1 omslag
        - Stukken betreffende de organisatie van de sectie Distex, afdeling Handel te Bussum, 1948-1949.; 814; 1 omslag
          Bevat ook stukken van de afdeling Handel.
        - Stukken betreffende de liquidatie van de sectie Confectie, als gevolg van het samenvoegen van de financiële administratie van de sectie Confectie en de sectie Distex per 31 januari 1950, 1949-1950.; 815; 1 omslag
        - Adressenlijst van de afdeling Centrale Magazijnen, z.d.; 816; 1 deel
      - Financiën, 4.2.1.2
        - Stukken betreffende de totstandkoming en wijziging van begrotingen over de jaren 1941-1945 en 1949-1950, 1940-1950.; 817; 1 pak
          Bevat ook stukken van afdeling Handel, Hoofddirectie en Contingentbeheer IJzer en Staal.
        - Maandverantwoordingen over mei 1940 - augustus 1951, 1940-1951.; 818; 1 pak
          Met hiaten, bevat ook stukken van sectie Confectie, Hoofddirectie en Contingentbeheer IJzer en Staal.
        - Proef- en saldibalansen, 1942-1944, 1949-1951.; 819; 1 pak
        - Overzichten per Centraal Magazijn betreffende de omzet en de verlies- en winstrekening, 1942-1945.; 820; 1 omslag
        - Nota van de afdeling Boekhouding betreffende de kern der voorschriften voor uitbetaling van salaris van tewerkgestelden in Duitsland en van krijgsgevangenen, 1943.; 821; 1 stuk
        - Stukken betreffende de financiële administratie van de afdeling Centrale Magazijnen (Handelsafdeling), 1943-1944.; 822; 1 omslag
        - Stukken betreffende de betalingen aan en de toezicht op de (financiële) administratie van de Toewijzingbureaus, 1943-1947.; 823; 1 omslag
        - Staten van personele uitgaven, 1943-1947.; 824; 1 omslag
        - Balansen, 1943-1949.; 825; 1 pak
          Bevat ook stukken van afdeling Handel, Centrale Textiel Inspectie, sectie Confectie, Hoofddirectie en Contingentbeheer IJzer en Staal.
        - Grootboek, 1945-1949.; 826; 1 pak
        - Rapporten van de Accountantsdienst, 1945-1950.; 827-830; 2 omslagen en 2 stukken
          - Jaarrapporten betreffende de controle op de financiële administratie van de afdeling Centrale Magazijnen van de sectie Distex, 827; omslag
          - Jaarrapporten betreffende de controle van de financiële administratie van het Rijksbureau/de sectie Distex, 828; omslag
          - Rapport betreffende de controle van de financiële administratie van de afdeling Handel te Eindhoven, 829
          - Rapport betreffende het onderzoek bij het kantoor Groningen van het Rijksbureau voor Textiel over de periode september 1944 - 31 juli 1945, 830
        - Staten van de financiële verplichtingen van het Rijk, 1946.; 831; 1 omslag
        - Stukken betreffende de financiële verantwoording van de Handelsafdeling Overzee, 1946-1947.; 832; 1 omslag
        - Maandstaten van de baten en lasten, 1947.; 833; 1 omslag
          Bevat ook Hoofddirectie en Contingentbeheer IJzer en Staal.
      - Administratie en archief, 4.2.1.3
        - Instructies en mededelingen voor de administratie en de onder Distex ressorterende instellingen en functionarissen, 1941-1947.; 834; 1 pak
        - Instructies aan het Centraal Magazijn Distex no. 135 te Nijmegen en van het Rijksbureau voor Distributie van Textielproducten voor den Handel, afschriften, 1942.; 835; 1 omslag
        - Rapport van de Accountantsdienst van het departement van Handel, Nijverheid en Scheepvaart bevattende het schema en de beschrijving van de administratie van het Rijksbureau voor de Distributie van Textielproducten door de Handel (Distex), met geleidebrief, 1943.; 836; 1 omslag
        - Memories betreffende de administratieve behandeling van Ok- en H-vergunningen voor respectievelijk de handel in tweedehands textielgoederen en de handel in hoeden, 1943.; 837; 1 omslag
        - Richtlijnen voor de administratie, 1943-1944.; 838; 1 omslag
        - Interne nota's met instructies betreffende de puntenadministratie, 1948-1949.; 839; 1 omslag
      - Gebouwen en materieel, 4.2.1.4
        - Stukken betreffende het huren en het onderhoud van bij de sectie Distex in gebruik zijnde gebouwen, 1943-1951.; 840; 1 omslag
      - Personeel, 4.2.1.5
        - Staten met overzichten van de personeelsbezetting volgens organisatorische indeling, 1942-1943.; 841; 1 omslag
        - Staat met de Rayon-indeling vanaf 1 maart 1941 van de districts-inspecteurs en de Rayon-inspecteurs, 842; 1 stuk
        - Instructies aan de inspecteurs door de afdeling Herdistributie, 1941-1942.; 843; 1 omslag
        - Verslag van de toespraak van de directeur Rijksbureau Distex, gehouden ter opening van de speciale cursusweek voor inspecteurs en ambtenaren van het bureau, 1943.; 844; 1 stuk
        - Instructies aan de inspecteurs die werken voor het Rijksbureau voor Textiel te Groningen (Centraal Magazijn Distex), alsmede het rondschrijven aan detailhandel in Groningen, Friesland en Drenthe over de textieldistributie, 1945.; 845; 1 omslag
        - Instructies aan het personeel, 1945-1947.; 846; 1 omslag
    - TAAKUITOEFENING, 4.2.2
      - Taakuitoefening op basis van de Distributiewet 1939, de productbeschikking(en) en de distributiebeschikking(en), 4.2.2.1
        - Voorbereiding en uitvoering van de regelgeving en het distributiebeleid in het algemeen, 4.2.2.1.1
          - Diverse persberichten, mededelingen en richtlijnen over de regeling van de distributie van textielproducten, 1940.; 847; 1 omslag
          - Instructies voor de distributie van textielgoederen, 1941-1943.; 848; 1 pak
          - Lijsten van Distributiekringnummers, lijst van gemeenten met de daarbij behorende distributiediensten, indeling distributiekringen en lijst van adressen en telefoonnummers van distributiediensten en agentschappen, 1942-1944.; 849; 1 omslag
          - Instructies voor de aflevering van textielgoederen door en aan de handel, 1942-1948.; 850; 1 omslag
          - Algemene Artikelen-code-lijst, 1943.; 851; 1 stuk
          - Regelingen op het gebied van productie en distributie, geldende voor het rijkstextielbureau, 1943-1945.; 852; 1 omslag
          - Instructies betreffende de afhandeling van nieuw aangekomen goederen bij de magazijnen, 1945.; 853; 1 stuk
          - Stukken betreffende de stopzetting van de distributie in opdracht van de Duitse gemachtigde van Distex, 1945.; 854; 1 omslag
          - Ingekomen reacties van kantoor Arnhem en Tilburg op het ontwerp van de Uitvoeringsbeschikking van het Distributieheffingsbesluit 1946, 855; 1 omslag
          - Richtlijnen Textiel nr. 5 (Distributie van textielproducten), c. 1946.; 856; 1 stuk
          - Stukken betreffende de totstandkoming van mededelingen nr. 6, 7 en 8, bevattende de voorschriften voor de bij de sectie Distex ingeschreven ondernemingen, 1946-1948.; 857; 1 omslag
          - Wijzigingsbeschikking Heffing Bijdragen Rijksbureau voor Textiel 1946 van 30 december 1948, met aanbiedingsbrief, 858; 1 omslag
        - Inschrijving van ondernemingen, 4.2.2.1.2
          - Staten van de diverse bedrijfsgroepen over de bij hen aangesloten vak- en ondervakgroepen, 1941-1948.; 859; 1 omslag
          - Lijsten van ingeschrevenen met een basisjaar van f. 25.000,-- en hoger, 1942-1943.; 860; 1 omslag
          - Stukken betreffende de inschrijving van joodse firma's, 1943-1944.; 861; 1 omslag
          - Lijsten van Distex-kopers, 1943-1944.; 862; 1 omslag
          - Staten en overzichten van ingeschrevenen bij het rijksbureau over de periode 1940-1945, 863; 1 omslag
          - Correspondentie met de Ondervakgroep Textiel-inkooporganisaties over de eisen voor inschrijving van een nieuw op te richten inkooporganisatie, 1948.; 864; 1 omslag
          - Stukken betreffende de behandeling van inschrijvingen van bedrijven in ingelijfd gebied, 1949.; 865; 1 omslag
        - Onderzoek naar voorraden, productie, verwerking en gebruik, 4.2.2.1.3
          - Staat van de omzet van inkoopcombinaties, c. 1940.; 866; 1 stuk
          - Rapporten en overzichten over de grootte der voorraden, productie-capaciteit en de omvang van de consumptie, 1941-1945.; 867; 1 omslag
          - Rapporten over de toestand van en de ontwikkeling in de Nederlandse Textielindustrie, afschriften, c. 1941-1946.; 868; 1 omslag
          - Staat van de diverse goederenvoorraden over de periode november 1941 - juli 1942, 869; 1 stuk
          - Stukken betreffende de behoefte aan en de voorraden van textielgoederen, 1942-1946.; 870; 1 omslag
          - Staten van de aan- en afvoer van goederen uit de magazijnen, 1945.; 871; 1 omslag
          - Overzichten betreffende de voorraden opgeslagen door of namens het Rijksbureau voor Textiel te Groningen; Centraal Magazijn Distex te Groningen, 1945-1946.; 872; 1 omslag
          - Staten van afleveringen aan de handel, naar product per Centraal Magazijn, over de periode juni 1947 - augustus 1949, 1947-1949.; 873; 1 omslag
          - Stukken betreffende het houden van een enquête naar het textielgebruik van de Nederlandse koopvaardijvloot en te onderzoeken in hoeverre de noodzaak bestaat tot eventuele verdere distributiemaatregelen over te gaan, 1948.; 874; 1 omslag
        - Planning, 4.2.2.1.4
          - Behoefteramingen van het Rijksinkoopbureau, 1942-1948.; 875; 1 omslag
          - Behoefteramingen voor diverse soorten textiel, 1944.; 876; 1 omslag
          - Stukken betreffende de samenstelling van productieprogramma's en puntenberekening voor de jaren 1944-1946, 877; 1 omslag
        - Toewijzing van voorraden, 4.2.2.1.5
          - Stukken betreffende de liquidatie van joodse ondernemingen en de herdistributie van de hierbij in beslag genomen voorraden, 1941-1943.; 878-881; 3 pakken en 1 omslag
            - Algemeen, 878; omslag
            - A-F, 879
            - G-L, 880
            - M-Z, 881
          - Stukken betreffende de omlegging van de quota van de gesloten confectiebedrijven, 1942.; 882; 1 omslag
          - Stukken betreffende de toewijzing van textielgoederen aan de Centrale Magazijnen Distex te Arnhem, 1942-1945.; 883; 1 omslag
          - Codelijsten van fabrikanten, 1943-1944.; 884; 1 omslag
          - Liquidatie-voorstel betreffende de voorraad textielgoederen op de Centrale Magazijnen Amsterdam, Utrecht en Arnhem (no's 137, 138 en 139), 1944.; 885; 1 omslag
          - Stukken betreffende de textielvoorziening aan oorlogsgetroffenen, geëvacueerden en repatrianten, 1945-1948.; 886-893; 7 omslagen en 1 stuk
            - Distributie van textielgoederen van de Stichting Nationale Hulpactie Rode Kruis, 886
            - Ingekomen stukken, 887
            - Mededelingen, circulaires en instructies, 888
            - Notulen van vergaderingen met de sectie Textiel van het Commissariaat Noodvoorziening van het Militair Gezag, 889
            - Overzichten van de sectie Textiel van het Commissariaat Noodvoorziening van het Militair Gezag betreffende voorraden, verzendingen en verstrekkingen van goederen, 890
            - Overzichten van het Districtsmagazijn Den Haag betreffende de distributie van SHAEF-goederen, 891
            - Staten, verslagen en rapporten met betrekking tot de noodvoorziening, 892
            - Werkzaamheden Neerlandsch Volkherstel te Amsterdam, 893; stuk
          - Stukken betreffende de toewijzing van textiel aan fabrikanten ten behoeve van de productie van mijnwerkerskleding, alsmede de distributie van deze kleding aan de staatsmijnen, 1945-1949.; 894; 1 omslag
            Bevat tevens kaartsysteem met voorraden bij de winkelier.
          - Stukken betreffende de toewijzing van textielgoederen aan Volksherstel Drenthe, 1946.; 895; 1 omslag
          - Onderzoek naar de mogelijkheid om het "punt-punt-syteem" voor de handel, toe te passen op de confectie-industrie, 1946-1948.; 896; 1 omslag
          - Circulaires van het Centraal Distributiekantoor met betrekking tot de distributie van textielproducten, 1946-1949.; 897; 1 omslag
          - Stukken betreffende het doorvoeren van het noodvoorzieningsprogramma voor getroffen gebieden, 1947.; 898; 1 omslag
        - Regeling van productie en vervoer, 4.2.2.1.6
          - Stukken betreffende de uitvoering en opheffing van het systeem van de "bijzondere opdrachten" waarbij bij de industrie opdrachten worden geplaatst ten behoeve van rijksbureaus of vakgroepen waarmee het Rijksbureau voor Textiel raamovereenkomsten heeft lopen (B.O.orders), 1948-1949.; 899; 1 omslag
        - Verlening van vergunningen, 4.2.2.1.7
          - Staten van verleende bijzondere vergunningen, 1942.; 900; 1 omslag
          - Stukken betreffende het houden van enquêtes bij het bedrijfsleven naar verleende vergunningen aan handelaren, welke zich als niet-Arische onderneming hebben gemeld, instructies voor enquête-inspecteurs over de uitvoering van de enquêtes en de invulling van de enquêteformulieren, 1942-1943.; 901; 1 omslag
          - Interne nota's afkomstig van de afdeling Enquête/Registratie Algemene Vergunningen gericht aan de directie betreffende het intrekken en afgeven van vergunningen, voorstel tot aanvulling van functieletters van bedrijven, gelijkschakeling Jacobsen cartotheek/Adrema, 1942-1944.; 902; 1 omslag
          - Vergunningen, machtigingen en puntenkaarten, c. 1946-1948.; 903; 1 omslag
          - Interne richtlijnen van de afdeling Speciale Vergunningen met betrekking tot aanvragen voor textiel(producten), c. 1947.; 904; 1 omslag
          - Stukken betreffende het verlenen van dispensatie aan grossiers/exporteurs van het verbod tot opslag van voor de export bestemde goederen, 1948.; 905; 1 omslag
          - Lijsten van vergunninghouders die de vergunning niet ter afstempeling van artikelengroepen hebben ingeleverd, 1948.; 906; 1 omslag
          - Lijsten van G- en LW-vergunninghouders, c. 1948.; 907; 1 omslag
        - Inning van bijdragen, inschrijvings- en consentgelden, 4.2.2.1.8
          - Stukken betreffende de jaarlijkse heffing van het Rijksbureau Distex, met modelformulieren, 1944.; 908; 1 omslag
          - Stukken betreffende het verzenden van enquêteformulieren aan ingeschrevenen in verband met de uitvoering van het Distributieheffingsbesluit 1944, 909; 1 omslag
          - Minuten van uitgaande stukken betreffende invordering en saldi van consentgelden van bedrijven, alfabetisch geordend, 1949.; 910; 1 pak
      - Uitvoering van aan het rijksbureau gedelegeerde taken, 4.2.2.2
        - Regeling van de in- en uitvoer, 4.2.2.2.1
          - Advies betreffende de organisatie en werkwijze van de Vakgroep Textiel van de Bedrijfsgroep Groothandel Im- en Export, opgesteld door H.G. Hey, 1941.; 911; 1 stuk
          - Stukken betreffende de gedwongen levering van texielgoederen ter waarde van 300 miljoen punten via de N.V. Impex te Amsterdam, 1942-1944.; 912; 1 omslag
          - Stukken betreffende de behandeling van de nadelige gevolgen voor de textielagenten omdat zij niet worden ingeschakeld bij regeringsaankopen, 1945-1946.; 913; 1 omslag
          - Stukken betreffende de samenstelling, vaststelling en verdeling van het contingent van invoer uit Zwitserland voor 1947 en 1948, 1947-1948.; 914; 1 omslag
          - Stukken betreffende de aankoop van textielgoederen in het buitenland door de sectie Distex, optredend namens de Nederlandse Staat, alsmede het onderzoek naar schade aan ladingen geleverd aan magazijnen van Distex, 1947-1949.; 915; 1 omslag
          - Stukken betreffende de behandeling van de problemen welke zijn ontstaan naar aanleiding van de verdeling en de import van een contigent textielgoederen vanuit Spanje, 1947-1949.; 916; 1 omslag
          - Stukken betreffende de behandeling van aanvragen voor vergunningen voor im- en export van goederen alsmede het handelsverkeer met het buitenland, 1947-1950.; 227
          - Behandeling van de aanvragen voor in- en uitvoergunningen, alsmede de vaststelling van de hoogte der hoeveelheid in of uit te voeren goederen, 1948.; 917; 1 omslag
        - Vordering van voorraden, 4.2.2.2.2
          - Stukken betreffende de vordering van wollen goederen voor het Oostfront en de verrekening daarvan met de National-Sozialistische Volkswohlfahrt, 1941-1942.; 918; 1 pak
        - Prijsvorming en prijsbeheersing, 4.2.2.2.3